【裁判字號】    98,上訴,1474
【裁判日期】    980825
【裁判案由】    違反槍砲彈藥刀械管制條例
【裁判全文】
臺灣高等法院臺中分院刑事判決        98年度上訴字第1474號
上  訴  人  臺灣臺中地方法院檢察署檢察官
上  訴  人
即  被  告  甲○○
                      9號
指定辯護人  本院公設辯護人  乙○○
上列上訴人等因被告違反槍砲彈藥刀械管制條例案件，不服臺灣
臺中地方法院98年度訴字第821號中華民國98年5月21日第一審判
決（起訴案號：臺灣臺中地方法院檢察署97年度偵字第27465號
），提起上訴，本院判決如下：
    主  文
原判決撤銷。
甲○○未經許可，寄藏可發射子彈具有殺傷力之改造手槍，處有
期徒刑參年貳月，併科罰金新臺幣伍萬元，罰金如易服勞役，以
新臺幣壹仟元折算壹日。扣案之改造手槍壹枝（槍枝管制編號：
0000000000號，含彈匣壹個），沒收。
    事  實
一、甲○○與丁○○為朋友，緣丁○○利用其平日駕駛計程車而
    熟悉台中縣、市一般家庭賭場之機會，於民國97年6月底某
    日，在日發計程車行外之停車場，與徐德益、郭哲維謀議強
    盜，並陸陸續續邀集其他人參與該強盜集團。而丁○○、徐
    德益、郭哲維、丙○○、陳崇賢於97年7月16日前某日，自
    不詳年籍姓名之成年男子取得仿COLT廠MK IV/SERIES'70型
    半自動手槍換裝土造金屬槍管而成之可發射子彈具殺傷力之
    改造手槍1枝（槍枝管制編號0000000000號，含彈匣1個，下
    稱改造手槍），而未經許可持有之。嗣選定丁○○提供之台
    中縣神岡鄉○○路524號由徐美玉所經營之家庭賭場為強盜
    目標，於97年7月17日晚間11時許，由丁○○陳崇賢、陳浚
    陞在外把風接應支援及監視，盧永龍、羅健銓、黃廷江、林
    ○淇等人，攜帶全罩式頭套、手持安全帽，進入該處強盜財
    物得逞。丁○○、徐德益、丙○○、羅健銓、黃廷江、林○
    淇等人，於97年7月18日，另行起意強盜丁○○所提供之臺
    中市○○區○○街36號對面工地福利社，後經察看目標，發
    現該處工地福利社之賭場並無營業跡象，黃廷江隨即將察看
    情形回報予徐德益，徐德益等人始未下手強盜，而僅止於預
    備階段。丁○○、徐德益、郭哲維、丙○○、陳浚陞、陳崇
    賢、盧永龍、羅健銓、黃廷江、洪崇維、劉家宏、林○淇，
    復另行起意強盜，於97年7月18日晚間8時許，先將取得來路
    不明之NQE-298號重型機車之車牌1面，改懸在F9L-021號機
    車上。並於當日晚間9時許，丁○○、徐德益、郭哲維、陳
    崇賢決定前往丁○○先前所提供之臺中縣神岡鄉○○路21之
    1號、臺中縣豐原市○○路685之2號住宅附近，準備為強盜
    行為後，由徐德益、陳崇賢分別通知盧永龍及其他在羅健銓
    家中待命之羅健銓、黃廷江、洪崇維、劉家宏及林○淇，分
    別騎乘車牌號碼YI S-891、039-BUJ號重型機車及懸掛車牌
    號碼NQE-298號重型機車等機車前往臺中縣神岡鄉之豐洲國
    小旁集合待命。再由徐德益通知丙○○及陳浚陞駕車攜帶上
    開改造手槍1枝、西瓜刀2把及丙○○所有之棒球棍2支前來
    附近會合準備負責接應、支援。羅健銓與徐德益聯絡後，陳
    崇賢、盧永龍、羅健銓、黃廷江、洪崇維、劉家宏、林○淇
    走路至豐洲國小對面之一加工廠門口，由徐德益現身指示當
    日下手強盜之目標為位於臺中縣豐洲國小旁轉角斜對面之臺
    中縣神岡鄉○○路21之1號住宅之家庭賭場，分配由盧永龍
    、羅健銓、黃廷江負責入內強盜，洪崇維、劉家宏、林○淇
    則負責騎機車在外接應，並告知盧永龍、羅健銓、黃廷江、
    洪崇維、劉家宏、林○淇將車牌號碼YIS-891、039-BUJ號用
    毛巾予以遮蓋起來，盧永龍、羅健銓、黃廷江、洪崇維、劉
    家宏、林○淇即走回豐洲國小，以毛巾遮蓋車牌，羅健銓、
    黃廷江並戴上前1日至臺中縣神岡鄉○○路524號強盜楊美玉
    住宅時所用之全罩式頭套，林○淇則將前一日至臺中縣神岡
    鄉○○路524號強盜楊美玉住宅時所用之全罩式頭套放置在
    盧永龍所騎乘之機車置物箱內，且羅健銓、洪崇維、劉家宏
    復戴上口罩，以防為人辨識真實身分，即由陳崇賢自行騎乘
    一部機車，帶領盧永龍騎乘車牌號碼YIS-891號重型機車搭
    載林○淇、洪崇維騎乘車牌號碼039-BUJ號重型機車搭載羅
    健銓、劉家宏騎乘懸掛車牌號碼NQE-298號重型機車之車牌
    搭載黃廷江，一齊前往徐德益指示之位於豐洲國小旁之臺中
    縣神岡鄉○○路28號的某工廠門口待命，徐德益、丙○○、
    陳浚陞則另行搭乘一部銀色自用小客車、一部紅色自用小客
    車在旁把風接應支援及監視，而丁○○於同日10時30分許，
    亦開車抵達臺中縣神岡鄉○○路21之1號附近接應支援。惟
    至同日晚間10時30分許，因羅健銓、黃廷江、洪崇維、劉家
    宏因分別穿戴頭套或戴口罩等形跡可疑而為警發現，經警趨
    前盤查後當場逮捕盧永龍、羅健銓、黃廷江、洪崇維、劉家
    宏、林○淇，並扣得全罩式頭套3個及其他供犯罪所用之物
    品。丁○○、徐德益、丙○○、陳浚陞、陳崇賢則趁隙逃逸
    （以上各相關另案被告之犯行，業經臺灣臺中地方法院於98
    年7月6日以97年度訴字第4649號判處罪刑在案〔以下稱另案
    〕）。徐德益於97年7月18日晚間10時30分許見事跡敗露，
    即先讓丙○○、陳浚陞在臺中縣豐原市○○○道○段與豐洲
    路口附近下車，並將上開造手槍1枝（槍枝管制編號：00000
    00000）、西瓜刀2把及棒球棍2支交給丙○○、陳浚陞保管
    ，並聯繫丁○○。丁○○即以其使用之0000000000號行動電
    話，自97年7月18日晚間10時34分2秒起，至晚間10時36分55
    秒止，撥打甲○○所使用以其配偶朱蕙莙名義申請之000000
    0000號行動電話，與甲○○聯絡，委託甲○○前往搭載丙○○、陳浚陞。甲○○遂開車將丙○○、陳浚陞載往其所經營
    之臺中縣豐原市○○街288號耀聲汽車修配廠，並明知該改
    造手槍為槍砲彈藥刀械管制條例所管制之物品，非經中央主
    管機關許可，不得持有、寄藏，竟基於寄藏可發射子彈具有
    殺傷力之改造手槍之犯意，由丙○○、陳浚陞將該改造手槍
    ，連同棒球棍、西瓜刀等物，藏放在該汽車修配廠二樓，而
    受寄代藏該槍枝，以待丁○○日後取回。嗣後丁○○經警通
    知須到案後，甲○○乃於97年7月20日下午2時多許開車，載
    送丁○○至警局，丁○○於97年7月20日下午2時50 分許到
    案。郭哲維於同日下午3時11分許，經拘提到案。丙○○、
    陳浚陞於同日下午3時30分許經拘提到案。甲○○由警局返
    家後，為免該槍枝被警查獲，隨即於同日下午5時許，將上
    開改造手槍移置藏放在其位於臺中縣豐原市○○路675巷16
    弄19號住處對面（即臺中縣豐原市○○路675巷17號前方）
    之鐵桶內。警方於同日下午6時5分許，至甲○○所有之汽車
    修配廠搜索時，僅扣得西瓜刀2把、棒球棍2支，而未能查獲
    上開槍枝。直至同日晚間10時許，得知該槍枝係遭甲○○移
    置藏放，再由甲○○帶同警方前往臺中縣豐原市○○路675
    巷17號前方之鐵桶內起獲該改造槍枝1枝。
二、案經臺中縣警察局豐原分局報請臺灣臺中地方法院檢察署檢
    察官偵查起訴。
    理  由
一、證據能力方面：
  (一)按被告以外之人（包括證人、鑑定人、告訴人、被害人及共
    同被告等）於審判外之陳述雖不符刑事訴訟法第159條之1至
    之4等4條之規定，而經當事人於審判程序同意作為證據，法
    院審酌該言詞陳述或書面陳述作成時之情況，認為適當者，
    亦得為證據；當事人、代理人或辯護人於法院調查證據時，
    知有刑事訴訟法第159條第1項不得為證據之情形，而未於言
    詞辯論終結前聲明異議者，視為有前項之同意，同法第159
    條之5定有明文。立法意旨在於傳聞證據未經當事人之反對
    詰問予以核實，原則上先予排除。惟若當事人已放棄反對詰
    問權，於審判程序中表明同意該等傳聞證據可作為證據；或
    於言詞辯論終結前未聲明異議，基於尊重當事人對傳聞證據
    之處分權，及證據資料愈豐富，愈有助於真實發見之理念，
    且強化言詞辯論主義，使訴訟程序得以順暢進行，上開傳聞
    證據亦均具有證據能力。本案被告、公訴人於本院審理程序
    時就本院引用之證人丁○○、丙○○於本院審理時及證人即
    查獲員警黃俊仁於本院另案強盜案審理時之證述及扣押物品
    目錄表、臺中縣警察局槍枝初步檢視報告表、臺中縣警察局
    豐原分局回函及其檢附職務報告等證據，並未加爭執，且本
    院審酌證據作成之形式，均無瑕疵、與待證事實具有關聯性
    等情況，認為適當，且無違法取得之情形，既經本院依刑事
    訴訟法第165條第1項之規定踐行調查證據程序，均具有證據
    能力。
  (二)另按法院或檢察官依刑事訴訟法第208條規定囑託醫院、學
    校或其他相當之機關、團體為鑑定時，祇須其以言詞或書面
    提出之鑑定報告，符合刑事訴訟法第206條第1項、第208條
    所規定之形式要件，即具有證據能力，此即屬於刑事訴訟法
    第159條第1項所稱「法律有規定」之特別情形，最高法院96
    年度臺上字第6842號刑事判決意旨著有明文。而刑事訴訟之
    鑑定，為證據調查方法之一種，係指由具有特別知識經驗之
    人或機關，就特別需要特殊知識經驗之事項，予以鑑識、測
    驗、研判及斷定，供為法院或檢察官認定事實之參考。刑事
    訴訟法第198條規定：「鑑定人由審判長、受命法官或檢察
    官就下列之人選任一人或數人充之：一、就鑑定事項有特別
    知識經驗者。二、經政府機關委任有鑑定職務者。」，又同
    法第208條第1項前段規定：「法院或檢察官得囑託醫院、學
    校或其他相當之機關、團體為鑑定」即本此旨。上級檢察機
    關首長基於辦案實務需要，函示指定某類特殊案件之待鑑事
    項，囑託某一或某些特別具有該項專門知識經驗之機關，予
    以鑑定，並非法所不許。從而，警察機關逕依該函示辦理，
    按諸檢察一體及檢察官指揮調、偵查之原則，難認於法不合
    ，最高法院96年度臺上字第4177號刑事判決亦論述詳盡。本
    件卷附內政部警政署刑事警察局就扣案槍枝所出具之書面鑑
    定報告及函文，係由警察機關依照上級檢察機關首長函示指
    示而送請該鑑定單位進行鑑定所得結果，並均載明其鑑定之
    方法，依據刑事訴訟法第159條之立法理由及同法第206條之
    規定，且經本院依刑事訴訟法第165條第1項之規定踐行調查
    證據程序，亦應具有證據能力。
  (三)又扣案之改造手槍，係被告帶同員警至前揭藏放地點所起獲
    查扣，證據取得程序並無不法可言；而卷附刑案現場照片，
    均係拍攝扣案物品及起獲地點之實際狀況，並不涉及人為之
    意志判斷，與傳聞法則所欲防止證人記憶、認知、誠信之誤
    差明顯有別，核與刑事訴訟法第159條第1項之要件不符。前
    揭證據既無違法取得之情形，且經本院各依刑事訴訟法第
    164條第1項規定踐行調查證據程序，亦應具有證據能力，均
    合先敘明。
二、訊據上訴人即被告甲○○（以下稱被告）矢口否認有上開寄
    藏改造手槍之犯行，辯稱：事實經過不是這樣，丁○○把槍
    枝放在我的修配廠樓上我完全不知道，我自己晚上也有開計
    程車，所以丁○○槍枝如何放的我也不清楚，我是97年7月
    20日早上9點多在二樓走廊發現槍枝的，發現的時候槍枝用
    一個小紙盒包裝，當時我看小紙盒不是我們工廠的紙盒，所
    以有把紙盒打開來看，就看到裡面有槍，我就去找丁○○，
    找了二次沒有找到，到當天下午（97年7月20日）4、5點才
    把槍丟掉。我有問丁○○槍枝是不是他放的，但丁○○說不
    是他放的，說是別人放的，但我不知道是誰，丁○○跟我說
    那個槍他要叫人拿回去，之後我一直聯絡不到丁○○，所以
    就把槍丟掉。在這之前，我有載丁○○去警察局製作筆錄，
    有問他什麼事情，丁○○跟我說沒什麼事情，一下子就回來
    了。原審認罪並不是出自我自願的，當時開庭休庭十分鐘，
    辯護人有跟我說不管我有無認罪，法官都會判刑，認罪的話
    可以有緩刑的機會，所以我在原審才認罪云云。惟查：
  (一)警方查獲槍枝之經過，業據被告供承在卷，且經證人即警員
    黃俊仁於原審另案強盜案審理時證述在卷，復有有扣押物品
    目錄表、臺中縣警察局槍枝初步檢視報告表、刑案現場照片
    、臺中縣警察局豐原分局回函及其檢附職務報告等資料在卷
    ，及具有殺傷力之仿COLT廠MKIV/SERIES' 70型半自動手槍
    換裝土造金屬槍管而成之改造手槍1枝（槍枝管制編號00000
    00000號，含彈匣1個）於另案扣案可資佐證。又扣案之槍枝
    ，經送請內政部警政署刑事警察局鑑定結果：送鑑手槍壹枝
    （槍枝管制編號0000000000號），認係改造手槍，由仿COLT
    廠MKIV /SERIES '70型半自動手槍製造之槍枝，換裝土造金
    屬槍管而成，擊發功能正常，可供擊發適用子彈適用，認具
    殺傷力，有該局97年8月28日刑鑑字第0970114291號槍彈鑑
    定書在卷可憑。
  (二)證人丙○○於97年7月20日警詢時證稱：「‥‥後來他舅舅
    （指丁○○）知道出事了叫我們東西拿一拿坐一部他朋友的
    車離開現場，然後他朋友將我們載到他修車場，等綽號阿光
    徐德益的舅舅，約凌晨一點多左右，綽號阿光徐德益的舅舅
    來載我們回龍井，我問東西怎麼辦，他說他會處理。」等語
    （見4582號警卷第42頁）。證人陳浚陞於97年7月21日警詢
    時證稱：「當時我和丙○○剛好不在場，事後我接到『丁○○』打電話來告知說有便衣刑警在跟，叫我和丙○○先去台
    中縣（按筆錄漏載豐原市○○○街288號一處修車廠避一下
    。後來丁○○才開車到該處載我們二兄弟回龍井住家。就將
    作案工具藏放於台中縣（按筆錄漏載豐原市○○○街288號
    修車廠二樓內。是丁○○叫我們藏放的。」等語（見4582號
    警卷第34、35頁）。證人丙○○於98年9月8日偵查中證稱：
    「後來徐德益的舅舅丁○○打電話給我們說出事了，叫我們
    把車內的槍械收好他會請人來接我們。‥‥是修配廠老闆載
    我們到修配廠後，修配廠老闆叫我們先到樓下等，之後丁○○說會找人處理槍械，就載我們回去。」等語（見97年度少
    連偵字第69號偵查卷第122、123頁）。以上均證稱係由修配
    廠老闆載其二人到修配廠，將槍藏放在修配廠的二樓。
  (三)證人丙○○於97年8月15日偵查中證稱：「‥‥後來丁○○
    就說要將槍放在他朋友那邊，是丁○○要在我們回來時，我
    問丁○○槍要放在何處，他就說要放在一家工廠樓上，是丁○○開車載我們的。」等語（見97年度偵字第17199號偵查
    卷第71頁）。證人陳浚陞於97年8月15日偵查中證稱：「最
    後我們是將槍放在一個汽車修護廠的二樓，時間是97年8月
    17 日晚上，是丁○○開車載我們去的，我們有跟丁○○講
    裡面有槍，丁○○就說先放到修配廠的二樓，槍是我們拿上
    去的，丙○○拿棒球棍，我們看到有地方就放著，我們不認
    識甲○○。」等語（見97年度偵字第17199號偵查卷第72頁
    ）。證人丙○○於原審審理時結證稱：「97年7月18日晚上
    ，有和丁○○在一起，因為他載我，車上總共有我和我弟弟
    （指陳浚陞）及丁○○三人。當天大概11點左右，我們三人
    有拿槍到汽車修配廠去放。總共答一把槍、兩支球棒、兩支
    西瓜刀。當時是我們三個人拿進去。（問：你們當天晚上為
    什麼會想把槍放進去汽車修配廠？）是丁○○載我們去那裡
    放的。‥‥槍是以不透明的紙盒子裝的，放在汽車修配廠的
    二樓樓上箱子前面，棒球棍是平放，西瓜刀是用棒球棍壓著
    ，沒有以其他東西包住，槍跟棒球棍四分開放，沒有放在一
    起，但是西瓜刀跟棒球棍是放在一起。我上去以後問丁○○
    說要怎麼放，丁○○說隨便放，只有我和我弟弟上二樓去放
    東西，我後來不知道要如何放，就下樓問丁○○。‥‥在車
    上的時候，丁○○的姪子徐德益，有打電話給丁○○，不知
    道講什麼話，是丁○○去向甲○○借遙控器，就直接載我們
    去汽車修配廠。‥‥一開始我以為丁○○是汽車修配廠的老
    闆。」等語（見原審卷第60至61頁）。證人丁○○於97年7
    月20日第三次警訊時證稱：97年7月18日晚上約1點至2點左
    右，我帶陳浚陞及丙○○回龍井的時候，要上車前陳浚陞及
    丙○○其中一人告訴我，他們身上有棒球棒及西瓜刀，我說
    今天有擴大臨檢東西帶上車會拖累我，所以我打電話給我的
    朋友甲○○，向他借台中縣豐原市○○街288號住處的遙控
    器，然後我就叫陳浚陞及丙○○將東西放在二樓。」等語（
    見6758號警卷第19頁）。證人丁○○於97年10月29日偵查中
    證稱：「是我開載他們到甲○○的修配廠，是我向甲○○拿
    修配廠的鑰匙。」等語（以上見見97年度少連偵字第69號偵
    查卷第170頁）。證人丁○○於98年2月17日偵查中證稱：「
    當天是我去跟甲○○借修配廠大門的遙控器，我有帶丙○○
    、陳浚陞去放一把槍，要找地方藏放，所以我就直接到東北
    街的黃昏市場找甲○○，那邊是他計程車車行的隔壁，甲○○在計程車車行排班。我就直接跟甲○○他修配廠大門的遙
    控器，我跟他講我的後車燈燒掉了，我要去那邊換燈泡，他
    就把大門遙控器交給我，我就載丙○○、陳浚陞去修配廠，
    槍是丙○○、陳浚陞二個人拿到二樓放的。」等語（見97年
    度偵字第27465號偵查卷第12、13頁）。證人丁○○於原審
    審理中證稱：「因為那天晚上在車行就有見面了，再晚一點
    還有跟甲○○見面，是跟他借汽車修配廠遙控器。‥‥是因
    為我有打電話給丙○○他們，他們說身上有槍械，要回龍井
    路很遠，要先找個地方放，隔天叫丙○○兄弟他們自己再回
    來拿。因為當時第一個想到是甲○○的汽車修配廠，就想要
    放在甲○○的汽車修配廠，所以跟他借遙控器。‥‥槍是用
    一個太陽餅的盒子裝的，但裡面裝什麼我沒有看，丙○○跟
    我說裡面放一把槍，太陽餅的盒子有用膠帶封起來，還有二
    支棒球棒及兩支西瓜刀。」等語（見原審卷第64、65頁）。
    以上則稱係由丁○○開車載其二人到修配廠藏放槍枝。
  (四)證人等對於藏放改造手槍之經過，前後所述不一，究竟以何
    者為正確，實有待其他佐證證明。證人丁○○於97年7月20
    日14時50分第一次警訊時，矢口否認有參與強盜之犯行（見
    6758號警卷第11至14頁）。經查：丁○○等，係於97年7月
    17日晚間11時許，在台中縣神岡鄉○○路524號強盜楊美玉
    等人之財物；丁○○等於97年7月18日凌晨1、2時許，至當
    日中午12時許間，本擬強盜台中市○○區○○街36號對面工
    地福利社，嗣因該賭場無營業跡象，而作罷；丁○○等人於
    97年7月18日晚間8時許，至當晚10時30分許間，意欲強盜台
    中縣神岡鄉○○路21之1號住宅之家庭賭場，嗣因羅健銓、
    黃廷江、洪崇維、劉家宏形跡可疑，被警當場逮捕盧永龍、
    羅健銓、黃廷江、洪崇維、劉家宏、林○淇等人。依照卷附
    之通聯紀錄（見原審97年度訴字第4649號卷二第171至192頁
    ）所示，丁○○使用之0000000000號行動電話，與甲○○使
    用之0000000000號行動電話，通聯情形如下（按：本院僅取
    有實際通話之紀錄，僅撥打而未實際通話者，並未計入）：
    970710：10通、970711；13通、970712：3通、970713：5通
    、970714：1通、970715：16通、970716：1通。
    970717：5通
    （通話時間：17:20:18、18:07:23、18:13:38、19:17:38、
                21:43:37）
    970718：7通
    （通話時間：02:06:23、13:10:12、22:34:02、22:35:43、
                22:36:35、23:25:07、23:37:30）
    970719：15通
    （通話時間：01:32:12、01:44:15、01:45:10、01:46:56、
                01:50:17、02:35:52、03:15:58、03:24:20、
                11:54:37、15:43:36、16:00:59、21:08:57、
                21:10:55、21:38:47、23:06:38）。
    由以上通聯紀錄可知，證人丁○○與被告甲○○之間，在強
    盜前後期間，通話次數頻繁。尤其在丁○○等97年7月18日
    晚間10時30分，被警查獲強盜案件後，通話時間，更是密集
    。自97年7月18日22時34分起，至97年7月19日凌晨3時24分
    之間，其二人之通話，除22:36:35至23:25:07間；23:37:30
    至01:32:12間；01:50:17至02:35:52至03:15:15間，相隔時
    間較久外，其餘均甚密集。且自22:34:02起，證人丁○○行
    動電話之基地台位置，由台中縣豐原市○○○○街->台中縣
    神岡鄉○○路->台中縣豐原市○○街->台中縣神岡鄉○○路
    ->台中縣豐原市○○街->台中縣豐原市○○○路○段->台中
    縣豐原市○○街->台中縣神岡鄉○○路->台中縣豐原市○○
    路->台中縣神岡鄉○○路->台中縣潭子鄉○○路○段->台中
    市○○區○○路二段->台中縣神岡鄉○○路->台中縣豐原市
    ○○路->台中市○區○○路->台中縣豐原市○○路->台中縣
    豐原市○○路->台中縣豐原市○○路○段->台中縣豐原市○○路->台中縣神岡鄉○○路->台中縣豐原市○○街->台中縣
    神岡鄉○○路->台中縣豐原市○○街->台中縣神岡鄉○○路
    -> 台中縣豐原市○○街->台中縣神岡鄉○○路->台中縣豐
    原市○○○○街->台中縣神岡鄉○○路->台中縣豐原市○○
    街->台中縣沙鹿鎮○○路（02:35:52）。足見該段時間，丁○○均係處於四處移動之狀態，而非固定於同一地點。再由
    丁○○使用之0000000000號行動電話，與陳浚陞使用之0000
    000000行動電話，於97年7月18日晚上10時30分許，事跡敗
    露後，通聯紀錄如下：
    970718：6通
    （通話時間：22:30:32、22:32:36、22:33:09、22:35:18、
                23:19:33）
    970719：4通
    （通話時間：00:19:49、00:49:19、00:54:55）
    經與上開丁○○與甲○○之通聯紀錄相對照，可見在97年7
    月18日晚上10時30分之後，至97年7月19日凌晨0時54分之間
    ，丁○○與陳浚陞絕不可能同坐一部車，否則，在同一部車
    上，仍然以行動電話互相聯絡，實違常情。又由通聯紀錄可
    知，丁○○自97年7月18日22時34分，至23時37分之間，亦
    不可能見面，更遑論向被告甲○○借用鑰匙。又棒球棍、西
    瓜刀等，均係藏放在該修配廠二樓明顯之處，而被告竟謂未
    見到棒球棍、西瓜刀等物，反而發現置放槍枝之盒子，更與
    常情不合。是以被告及證人等事後所稱：係丁○○向甲○○
    借用修配廠大門鑰匙一節，顯與卷證資料不合，均無可採。
    應以證人丙○○、陳浚陞等與警詢之初所證述之：係由被告
    甲○○載送渠等將槍枝帶至被告之汽車修配廠等語，始為實
    情。
  (四)又被告於本院審理中既稱：伊在原審認罪並不是出自其自願
    的，當時開庭休庭十分鐘，辯護人有跟伊說不管伊有無認罪
    ，法官都會判刑，認罪的話可以有緩刑的機會，所以伊在原
    審才認罪等語（見本院卷第35頁反面）。因此，本院不以被
    告認罪之陳述，作為判斷被告犯罪之依據，附此敘明。
  (五)又證人丁○○原先並未經警逮捕，係事後由被告甲○○載送
    其至警局，而於97年7月20日14時30分製作警詢筆錄，除據
    被告供述在卷外，並有丁○○之警詢筆錄附卷可稽（見6758
    號警卷第11至14頁），而被告於本院自承其係於97年7月20
    日下午4、5點多，才把槍丟掉等語（見本院卷第26頁）。參
    照其二人間在強盜前後之密集電話通聯紀錄，其二人自有充
    分時間，相互勾串。且被告既知放置在其修配廠二樓之物係
    槍枝，而於載送丁○○前往警局後，始將改造手槍移置於台
    中縣豐原市○○路675巷16弄17號前之鐵桶內。若其僅因事
    後單純害怕，自大可將改造手槍丟棄至人跡罕見之所在，或
    他人無法發現之處所。顯見其在前因受丁○○委託藏放，為
    求將來得以對丁○○交代，並避免警方查獲，始會移至其住
    家附近可就近處理之所在。
  (六)綜上所述，被告所辯，顯係事後卸責之詞，不足採信。本件
    事證明確，被告犯行，堪以認定。
三、按本件扣案槍枝係屬於槍砲彈藥刀械管制條例第4條第1項第
    1款所稱之可發射子彈具有殺傷力之改造手槍。核被告甲○○所為，係犯槍砲彈藥刀械管制條例第8條第4項之未經許可
    寄藏可發射子彈具有殺傷力之改造手槍罪。原審以被告犯罪
    事證明確，予以論罪科刑，固非無見。惟查原審認定係由丁○○向被告借用汽車修配廠鑰匙，將槍枝藏放後，被告事後
    始發現槍枝一節，事實認定，尚有不符；又被告自始均未坦
    承犯罪，由其藏放槍枝之經過，更無可憫恕之情形，原審依
    刑法第59條酌減其刑，併予緩刑之宣告，亦有未合。被告上
    訴否認犯罪，固無可取。檢察官上訴指摘原判決不當，為有
    理由，應予撤銷改判。爰審酌被告犯罪之動機、目的、手段
    ，犯罪時所受之刺激及其品性、生活狀況、智識程度、犯罪
    所生之損害，及犯罪後態度等一情狀，量處如主文第二項所
    示之刑，並就併科罰金刑部分，依刑法第42條第3項前段規
    定，諭知易服勞役之折算標準。扣案之改造手槍一支（槍枝
    管制編號：0000000000號，含彈匣1個），係槍砲彈藥刀械
    管制條例第4條第1項第1款所稱之槍砲，依同條例第5條之規
    定，非經中央主管機關許可不得製造、販賣、運輸、持有及
    轉讓，係違禁物，應依刑法第38條第1項第1款規定，不問屬
    於被告與否，併宣告沒收。
據上論結，應依刑事訴訟法第369條第1項前段、第364條、第299
條第1項前段，槍砲彈藥刀械管制條例第8條第4項，刑法第11條
前段、第42條第3項前段、第38條第1項第1款，判決如主文。
本案經檢察官謝岳錦到庭執行職務。
中    華    民    國    98    年    8     月    25    日
            刑事刑十一庭  審判長法  官  陳  朱  貴
                                法  官  何  志  通
                                法  官  郭  同  奇
以上正本證明與原本無異。
如不服本判決應於收受送達後十日內向本院提出上訴狀，其未敘
述上訴之理由者並得於提起上訴後十日內向本院補提理由書（均
須按他造當事人之人數附繕本）「切勿逕送上級法院」。
                                書記官  康  孝  慈
中    華    民    國    98    年    9     月    1     日
附錄論罪科刑法條
槍砲彈藥刀械管制條例第8條
未經許可，製造、販賣或運輸鋼筆槍、瓦斯槍、麻醉槍、獵槍、
空氣槍或第4條第1項第1款所定其他可發射金屬或子彈具有殺傷
力之各式槍砲者，處無期徒刑或5年以上有期徒刑，併科新臺幣1
千萬元以下罰金。
未經許可，轉讓、出租或出借前項所列槍枝者，處5年以上有期
徒刑，併科新臺幣1千萬元以下罰金。
意圖供自己或他人犯罪之用，而犯前二項之罪者，處無期徒刑或
7年以上有期徒刑，併科新臺幣1千萬元以下罰金。
未經許可，持有、寄藏或意圖販賣而陳列第1項所列槍枝者，處3
年以上10年以下有期徒刑，併科新臺幣700萬元以下罰金。
第1項至第3項之未遂犯罰之。


司法院資訊處製作；財團法人民間司法改革基金會備份。
